---
title: "Figures Retraites et Société"
author: "LG"
date: "28/01/2021"
output: word_document
---

```{r setup, include=FALSE}
knitr::opts_chunk$set(echo = FALSE, warning = FALSE, message = FALSE)
```

## Figure 1

```{r, fig.cap="Figure 1: Comparaison des patrimoines observés à partir de l'Enquête Patrimoine 2014-2015 et simulés par le modèle économétrique (probit ordonné à seuils connus)"}
knitr::include_graphics("./output_ret_soc/fig01_inheritance_predicted.pdf")
```


*Source:* Enquête Patrimoine 2014-2015 

*Note:* Le montant d'héritage est estimé par probit ordonné avec seuils connus. 
Après application des seuils d'héritage définis dans l'enquête Patrimoine
2014-2015, la prédiction peut ainsi être comparée à la distribution
observée par tranches.


## Figure 2

```{r, fig.cap="Figure 2: Patrimoine simulé au cours du cycle de vie (simulations de 2009 à 2040)"}
knitr::include_graphics("./output_ret_soc/fig02_calibration.pdf")
```

*Source:* Modèle Destinie 2, enrichi d'une dimension patrimoniale

*Lecture:* Cette figure représente une relation estimée entre
l'âge et le patrimoine simulé à partir de coupes annuelles du modèle de 
microsimulation Destinie, représentatant un échantillon représentatif à 0.1%
de la population française. Chaque courbe représente une année, entre 2009 et
2040. Par construction, l'année 2009 correspond à la distribution observée
dans l'Enquête Patrimoine 2009. La courbe la représentant est plus large que
les autres. A partir de 2009, la richesse est simulée en fonction du modèle
structurel.


## Figure 3

```{r, fig.cap="Figure 3: Part de chaque classe d'âge dans le patrimoine total: comparaison entre données observées et simulées"}
knitr::include_graphics("./output_ret_soc/fig03_moment1.pdf")
```

*Sources: * Enquête Patrimoine 2014-2015 et modèle Destinie 2, enrichi
d'une dimension patrimoniale

*Lecture:* Cette figure compare des statistiques agrégées à partir des données
simulées et observées pour l'année 2015. En haut, est représentée la part
du patrimoine total qui est détenue par chaque cohorte. En bas, est représentée
la part de la population que chaque cohorte représente. 


## Figure 4

```{r, fig.cap="Figure 4: Evolution du patrimoine individuel entre 2015 et 2018 dans les données observées et simulées"}
knitr::include_graphics("./output_ret_soc/fig04_moment2.pdf")
```

*Sources: * Enquêtes Histoire de Vie et Patrimoine 2014-2015 et 2017-2018 pour
les individus panélisés ; 
modèle Destinie 2, enrichi d'une dimension patrimoniale

*Lecture:* Cette figure représente l'évolution (en % par rapport au patrimoine
de 2015) du patrimoine individuel entre les années 2015 et 2018 dans les données
observées (deux vagues de l'enquête Histoire de Vie et Patrimoine) et
les données simulées à partir de Destinie 2


## Figure 5

```{r, fig.cap="Figure 5: Comparaison en 2018 de la distribution observée et simulée du patrimoine"}
knitr::include_graphics("./output_ret_soc/fig05_fit.pdf")
```

*Sources: * Enquête Histoire de Vie et Patrimoine 2017-2018  ; 
modèle Destinie 2, enrichi d'une dimension patrimoniale

*Lecture:* Cette figure compare la distribution simulée du patrimoine financier
dans Destinie avec la distribution observée du patrimoine financier et
du patrimoine financier net des emprunts dans l'enquête Patrimoine. 
Les données sont en échelle logarithmique, tenant compte du signe. 

